【裁判字號】    97,非抗,31
【裁判日期】    970421
【裁判案由】    票款執行
【裁判全文】
臺灣高等法院民事裁定                  97年度非抗字第31號
抗  告  人  丙○○    台北縣板橋市○○路○段59巷10號
            甲○○    台北縣板橋市○○路○段167號
            乙○○○
上列抗告人因與相對人中華商業銀行股份有限公司間本票裁定事
件，對於中華民國97年2月20日臺灣臺北地方法院97年度抗字第
34號裁定提起抗告，本院裁定如下：
    主  文
抗告駁回。
抗告程序費用新台幣壹仟元由抗告人連帶負擔。
    理  由
一、按對於抗告法院所為抗告有無理由之裁定再為抗告，僅得以
    其適用法規顯有錯誤為理由，並經原法院之許可；此項許可
    ，以原裁定所涉及之法律見解具有原則上之重要性者為限，
    此觀非訟事件法第45條第3項、第4項之規定自明；又所謂適
    用法規顯有錯誤，須以裁定違背法規或現尚有效之司法院大
    法官解釋或最高法院判例者為限（最高法院57年台上字第
    1091號判例參照）。又本票執票人，依票據法第123條規定
    ，聲請法院裁定許可對發票人強制執行，係屬非訟事件，此
    項聲請之裁定，及抗告法院之裁定，僅須依非訟事件程序，
    就本票形式上之要件是否具備予以審查是否許可強制執行即
    為已足，並無確定實體上法律關係存否之效力，如發票人就
    票據債務之存否有爭執時，應由發票人提起確認之訴，以資
    解決 (最高法院57年台抗字第76號、56年台抗字第714號判
    例參照)。
二、本件抗告人就原法院民國 (下同)97年1月16日97年度抗字第
    34 號裁定 (下稱原抗告裁定)認其對於原法院96年度票字第
    79014號裁定 (下稱系爭本票裁定)之抗告為無理由，而駁回
    其抗告，再為抗告，雖以：抗告人丙○○於91年間以亞太固
    網寬頻股份有限公司股票向相對人質借新臺幣（下同）5,
    000萬元，業已清償1,500萬元，經雙方於95年11月21日另行
    簽訂增補借據，延長清償期限至100年3月13日止，並由抗告
    人甲○○、乙○○○擔任連帶保證人，抗告人並共同簽發系
    爭本票裁定所示本票 (下稱系爭本票)交付相對人。抗告人
    丙○○均依約繳息，並無違約情事，詎相對人竟片面要求變
    更核貸條件，且於兩造尚未談妥核貸條件前，即以其於系爭
    本票到期後經提示未獲付款為由，向原法院聲請系爭本票裁
    定，惟抗告人丙○○未為給付，乃係因相對人自行變更借貸
    條件所致，顯屬不可歸責於抗告人丙○○之事由，是系爭本
    票裁定已違反民法第229條第1項及第230條之規定，原抗告
    裁定駁回伊等所為之抗告，其適用法規顯有錯誤；又系爭本
    票所載利息，係按中華郵政股份有限公司二年期定存機動利
    率加1.375%(目前為3.5%)計算，如有遲延，始改按相對人最
    高放款利率即年息20%計算，而系爭本票並無到期日之記載
    ，抗告人丙○○亦無遲延給付之情事，則系爭本票裁定逕認
    系爭本票之到期日為96年11月11日，並按年息20%計算遲延
    利息，亦屬違法云云為其論據。
三、惟原裁定以：系爭本票已載明到期日及利息，自形式上觀之
    ，已具備票據法所規定之要件，是系爭本票裁定於法無違，
    再抗告意旨仍就兩造間實體法律關係為爭執，尚非非訟事件
    程序所應審酌或得審酌之事項，自無斟酌民法第229條第1項
    及第230條規定之餘地，原抗告裁定駁回抗告人對之所為抗
    告，自無適用法規顯有錯誤之情形，且本件所涉及之法律見
    解，亦不具原則上之重要性，因認抗告人對原抗告裁定所為
    之再抗告，不應許可，逕以裁定駁回之，揆諸首開說明，於
    法並無不合。抗告意旨仍執前詞指摘原裁定不當，聲明廢棄
    ，為無理由，應予駁回。
四、據上論結，本件抗告為無理由，依非訟事件法第21條第2項
    、第24條第1項、第46條，民事訴訟法第495條之1第1項、第
    449 條第1項、第85條第2項，裁定如主文。
中    華    民    國    97    年    4    月     21    日
                    民事第六庭
                        審判長法  官  林鄉誠
                              法  官  梁玉芬
                              法  官  許紋華
正本係照原本作成。
本裁定除以適用法規顯有錯誤為理由，並經本院許可外，不得再
抗告。如提起再抗告，應於收受後10日內委任律師為訴訟代理人
向本院提出再抗告狀。並繳納再抗告費新台幣１千元。
中    華    民    國    97    年    4    月     21    日
                              書記官  潘大鵬


司法院資訊處製作；財團法人民間司法改革基金會備份。
